臺灣臺南地方法院臺南簡易庭民事裁定
110年度南簡補字第179號
原      告  張明郎  


被      告  蔡杏穗  
            陳英敬  
上列當事人間請求塗銷抵押權登記事件，本院裁定如下：
    主  文
原告應於本裁定送達後七日內，補繳第一審裁判費新臺幣壹萬肆
仟貳佰陸拾陸元，逾期未繳，即駁回其訴。
    理  由
一、以一訴主張數項標的者，其價額合併計算之。但所主張之數
    項標的互相競合或應為選擇者，其訴訟標的價額，應依其中
    價額最高者定之，民事訴訟法第77條之2第1項定有明文。次
    按債權人代位債務人對於第三債務人起訴，計算其訴訟標的
    價額，應就債務人與第三債務人間之權利義務關係定之（最
    高法院93年度台抗字第696號裁定意旨參照）。又按因債權
    之擔保涉訟，以所擔保之債權額為準；如供擔保之物其價額
    少於債權額時，以該物之價額為準，民事訴訟法第77條之6
    定有明文。
二、本件原告訴之聲明為：㈠被告蔡杏穗應將坐落於臺南市○○區○
    ○段0000地號土地（下稱系爭土地）、面積333.27平方公尺
    ，於民國96年9月27日登記，存續期間自86年8月31日至86年
    9月30日止，設定權利範圍應有部分33327分之3051，擔保債
    權總金額本金最高限額新臺幣（下同）120萬元之抵押權（
    下稱系爭第一順位抵押權）登記予以塗銷。㈡被告陳英敬應
    將坐落系爭土地，於87年3月31日登記，存續期間自87年3月
    26日至97年3月26日止，設定權利範圍應有部分33327分之30
    51，擔保債權總金額本金最高限額35萬元之抵押權登記（下
    稱系爭第二順位抵押權）予以塗銷。原告訴之聲明第一項部
    分，供擔保物即系爭土地之價額為982,422元【（333.27平
    方公尺×32,200元（土地每平方公尺之公告現值）×3051/333
    27（設定權利範圍應有部分）＝982,422元】，系爭第一順位
    抵押權所擔保之債權額120萬元高於系爭土地之價額，依上
    開說明，應以其中較低者，即系爭土地之價額982,422元為
    準。而本件原告訴之聲明第二項部分，因系爭第二順位抵押
    權所擔保之債權額35萬元低於系爭土地之價額，依上開說明
    ，應以其中較低者，即系爭第二順位抵押權所擔保之債權額
    35萬元為準。而原告訴之聲明第一、二項聲明，請求塗銷系
    爭第一順位抵押權、第二順位抵押權均屬不同，經濟目的自
    不相同，難認具有相互競合或應為選擇之關係，應併算其價
    額。是以本件訴訟標的價額為1,332,422元（982,422元+35
    萬元＝1,332,422元），應徵第一審裁判費14,266元， 依民
    事訴訟法第249條第1項但書規定，限原告於收受本件裁定送
    達翌日起7日內補繳，逾期未繳，即駁回其訴，特此裁定。
中　　華　　民　　國　　110 　年　　6 　　月　　30　　日
                  臺灣臺南地方法院臺南簡易庭
                                  法  官  葉淑儀
以上正本係照原本作成。
如不服本裁定關於訴訟標的價額之核定，得於收受裁定正本後10
日內向本院提出抗告狀（須附具繕本），並繳納抗告裁判費新臺
幣1,000元；命補繳裁判費部分不得抗告。
中　　華　　民　　國　　110 　年　　6 　　月　　30　　日
                                  書記官  許榮成